臺灣臺北地方法院民事判決
111年度重訴字第454號
原      告  許雅雯  



訴訟代理人  張顥璞律師
            田欣永律師
被      告  梁淵輝  


訴訟代理人  楊擴擧律師
複  代理人  顏永青律師
上列當事人間請求所有權移轉登記事件，本院於民國111年7月27
日言詞辯論終結，判決如下：
    主  文
被告應將如附表所示土地之所有權移轉登記予原告。
訴訟費用由被告負擔。
    事實及理由
一、原告主張：原告為如附表所示土地（下稱系爭土地）之所有
    權人，於民國77年6月27日因財務規劃考量，與被告成立借
    名登記契約，借用被告之名義登記為所有權人，但實際上稅
    捐由原告負擔，並由原告保管所有權狀，待日後再回歸登記
    至原告名下，原告現欲收回借名登記土地，爰以本件起訴狀
    繕本送達為終止借名登記契約之意思表示，依民法第179條
    、類推適用民法第541條第2項、第767條第1項等規定提起本
    件訴訟等語。並聲明：如主文第1項所示。
二、被告答辯略以：對於原告訴之聲明及訴訟標的全部認諾等語
    。
三、按當事人於言詞辯論時為訴訟標的之認諾者，應本於其認諾
    為該當事人敗訴之判決，民事訴訟法第384條定有明文。查
    被告於言詞辯論時為訴訟標的之認諾，此有本院111年7月27
    日言詞辯論筆錄可憑（見本院卷第213頁），揆諸前開法條
    ，應為如主文第1項所示之判決。
四、本件係本於被告認諾所為之判決，依民事訴訟法第389條第1
    項第1款規定，法院原應依職權宣告假執行，惟按命債務人
    為一定之意思表示之判決確定或其他與確定判決有同一效力
    之執行名義成立者，視為自其確定或成立時，債務人已為意
    思表示，強制執行法第130條第1項定有明文。故命為一定意
    思表示之判決，毋庸為強制執行，性質上自不得為假執行之
    宣告，而本件判決主文第1項係命被告為不動產所有權移轉
    登記之意思表示，依上開說明，應不得為假執行之宣告，併
    此指明。
五、訴訟費用負擔之依據：民事訴訟法第78條。　
中　　華　　民　　國　　111 　年　　8 　　月　　10  　日
                  民事第七庭  審判長法  官  姜悌文
                                    法  官  陳彥君
                                    法  官  許筑婷
以上正本係照原本作成。
如對本判決上訴，須於判決送達後20日內向本院提出上訴狀。如
委任律師提起上訴者，應一併繳納上訴審裁判費。
中　　華　　民　　國　　111 　年　  8 　　月　　10 　 日
                                    書記官　林政彬
附表：
編號 地號 面積 應有部分 1 文山區興安段三小段36地號 1557 96747/0000000 2 文山區興安段三小段36-1地號 800 6484/70000 3 文山區興安段三小段36-2地號 275 96747/0000000 4 文山區興安段三小段36-3地號 88 96747/0000000 5 文山區興安段三小段37地號 16643 804/16643 6 文山區興安段三小段40地號 2487 96747/0000000 7 文山區興安段三小段40-1地號 1846 471/10000 8 文山區興安段三小段40-2地號 1387 96747/0000000 9 文山區興安段三小段40-3地號 4488 96747/0000000 10 文山區興安段三小段40-4地號 286.17 96747/0000000 11 文山區興安段三小段40-6地號 626 96747/0000000 12 文山區興安段三小段44地號 35 96747/0000000 13 文山區興安段三小段44-1地號 227 6484/70000 14 文山區興安段三小段44-2地號 5 96747/0000000 15 文山區興安段三小段45地號 766.55 96747/0000000 16 文山區興安段三小段45-1地號 80 6484/70000 17 文山區興安段三小段45-2地號 1 96747/0000000 18 文山區興安段三小段45-3地號 7 6484/70000 19 文山區興安段三小段45-5地號 31.32 96747/0000000 20 文山區興安段三小段47地號 1148 96747/0000000 21 文山區興安段三小段47-1地號 190 6484/70000 22 文山區興安段三小段47-2地號 188 96747/0000000 23 文山區興安段三小段47-3地號 2 96747/0000000 24 文山區興安段三小段47-4地號 87 96747/0000000 25 文山區興安段三小段247地號 16 6484/70000 26 文山區興安段三小段247-1地號 34 6484/70000 27 文山區興安段三小段333地號 58 96747/0000000 28 文山區興安段三小段334地號 1610 96747/0000000 29 文山區興安段三小段334-1地號 419 471/10000 30 文山區興安段三小段334-2地號 686 96747/0000000 31 文山區興安段三小段334-3地號 33 96747/0000000